【裁判字號】    97,交易,23
【裁判日期】    970603
【裁判案由】    公共危險
【裁判全文】
臺灣臺南地方法院刑事判決              97年度交易字第23號
公  訴  人  臺灣臺南地方法院檢察署檢察官
被      告  乙○○
上列被告因公共危險案件，經檢察官提起公訴（97年度偵緝字第
259號），經本院以簡式審判程序判決如下：
    主  文
乙○○服用酒類，不能安全駕駛動力交通工具而駕駛，累犯，處
有期徒刑拾月。
    事  實
一、乙○○前於民國（下同）89年間因服用酒類，不能安全駕駛
    動力交通工具而駕駛之公共危險案件，經本院以89年度新交
    簡字第424號刑事判決判處有期徒刑3月確定，於90年4月12
    日易科罰金執行完畢（此部分未構成累犯）。另於92年間又
    犯相同之罪，經本院以93年度交簡字第1188號判處有期徒刑
    5月確定，於94年3月14日徒刑執行完畢出監。詎乙○○仍不
    知悔改，復於96年8月22日20時20分許，在其弟位於台南市
    ○○路住處飲酒後，明知其控制力及注意力均已達不能安全
    駕駛動力交通工具之程度，仍駕駛其車號WHW-252號輕型機
    車，沿臺南縣永康市○○路由西向東行駛，欲返回其住處，
    嗣於同日20時30分許，途經上開路段172號斜對面時，即因
    不勝酒力，致不慎駕車擦撞章雲港所停放於該處路口之車號
    KK-499號營業大客車（為「嘉和遊覽汽車有限公司」所有）
    ，乙○○因而人、車倒地受傷（過失傷害部分未據告訴）。
    經警據報前往處理，在醫院測得乙○○血液中所含酒精成份
    達386MG/DL（換算呼氣酒精濃度值為1.93MG/L），而查獲上
    情。
二、案經台南縣警察局永康分局報告臺灣臺南地方法院檢察署檢
    察官偵查起訴。
    理  由
一、本件係經被告乙○○於本院審理時當庭表示認罪，而經本院
    裁定以簡式審判程序加以審理，則依據刑事訴訟法第273條
    之2、同法第159條第2項之規定，不適用傳聞法則有關限制
    證據能力之相關規定，合先敘明。
二、上揭犯罪事實，業據被告於警詢及偵、審中坦承不諱（參臺
    灣臺南地方法院檢察署97年度偵緝字第259號卷宗第21頁、
    本院97年5月20日審判筆錄），核與證人朱水深、章雲港於
    警詢時之證述情節相符（參警卷第1頁至第6頁），並有臺南
    縣警察局舉發違反道路交通管理事件通知單、交通事故現場
    圖、交通事故調查表(一)(二)、緊急生化檢驗報告、刑法第185
    條之3案件測試觀察紀錄表各1份，及照片13張在卷可稽（參
    警卷第23頁、第9頁至第12頁、第20頁、第21頁、第13頁至
    第19頁）。按汽車駕駛人飲用酒類或其他類似物後其吐氣所
    含酒精濃度超過每公升0.25毫克或血液中酒精濃度超過百分
    之0.05者，不得駕車，道路交通安全規則第114條第2款定有
    明文。又刑法第185條之3規定所稱之「不能安全駕駛」，係
    屬抽象危險犯，並不以發生具體危險為必要，對於飲酒後呼
    氣酒精濃度已達每公升0.55毫克（0.55MG\L）以上，肇事率
    為一般正常人之10倍，認為已達不能安全駕車之標準，此業
    經法務部88年5月18日以法88檢字第001669號函公告週知。
    被告為警查獲時有自撞路旁停車、訊問時含糊不清意識模糊
    及注意力無法集中、泥醉等情，有上開測試觀察紀錄表在卷
    可稽，且其血液中所含酒精成份高達386MG/DL，換算成呼氣
    酒精濃度值高達每公升1.93毫克，遠遠超過上開標準，足見
    被告已達不能安全駕駛動力交通工具之情狀甚明，被告犯行
    當可認定。
三、核被告所為，係犯刑法第185條之3之公共危險罪。而被告於
    96年8月22日為本件行為後，刑法第185條之3之公共危險罪
    於96年12月19日修正，並經總統於97年1月2日公布，業於97
    年1月4日生效，修正前該條之法定刑為「一年以下有期徒刑
    、拘役或三萬元以下罰金」；修正後該條之法定刑為「一年
    以下有期徒刑、拘役或科或併科十五萬元以下罰金」，經比
    較修正前後之規定，新法之規定並非較有利於被告，依刑法
    第2條第1項前段規定，自應適用修正前刑法第185條之3之規
    定論罪。又被告於93年間曾犯相同之罪，經本院以93年度交
    簡字第1188號刑事判決判處有期徒刑5月確定，於94年3月14
    日徒刑執行完畢出監等情，有臺灣高等法院被告前案紀錄表
    1份在卷可憑，其於5年之內，故意再犯本件有期徒刑以上之
    罪，為累犯，應依刑法第47條第1項之規定，加重其刑。
四、本院審酌被告已有2次酒醉駕車行為遭法院判刑確定，且於
    96年4月27日又因酒醉駕車肇事為警查獲，有臺灣高等法院
    被告前案紀錄表及本院96年度交易字第100號刑事判決1份附
    卷可參，猶不知悔改，旋即於96年8月22日再度為本件酒醉
    駕車肇事行為，為警查獲時所測得之吐氣酒精濃度高達每公
    升1.93毫克，惡性重大，又造成停放在路旁之車輛受損，迄
    今未與被害人達成和解，惟念其犯罪後業已坦白承認所為，
    犯後態度尚稱良好等一切情狀，量處如主文所示之刑。
據上論斷，應依刑事訴訟法第273條之1第1項、第299條第1項前
段，修正前刑法第185條之3，刑法第47條第1項、第2條第1項前
段，刑法施行法第1條之1，判決如主文。
本案經檢察官甲○○到庭執行職務。
中    華    民    國    97    年    6     月    3     日
                      交通法庭  法  官  陳淑勤
以上正本證明與原本無異。
如不服本判決應於收受本判決後10日內向本院提出上訴書狀，並
應敘述具體理由。如未敘述上訴理由者，應於上訴期間屆滿後20
日內向本院補提理由書狀（均須按他造當事人之人數附繕本）「
切勿逕送上級法院」。
                                書記官  陳金堂
中    華    民    國    97    年    6     月    3     日
附錄本案論罪科刑法條全文：
修正前刑法第185條之3
服用毒品、麻醉藥品、酒類或其他相類之物，不能安全駕駛動力
交通工具而駕駛者，處一年以下有期徒刑、拘役或三萬元以下罰
金。


司法院資訊處製作；財團法人民間司法改革基金會備份。
